【裁判字號】    99,交訴,69
【裁判日期】    991108
【裁判案由】    公共危險等
【裁判全文】
臺灣嘉義地方法院刑事判決              99年度交訴字第69號
公  訴  人  臺灣嘉義地方法院檢察署檢察官
被      告  丙○○
選任辯護人  劉炯意律師
            嚴天琮律師
上列被告因公共危險等案件，經檢察官提起公訴（99年度偵字第
2189號），本院判決如下：
    主  文
丙○○犯肇事致人傷害逃逸罪，處有期徒刑拾月，緩刑貳年，並
應於本判決確定之日起陸個月內向公庫支付新臺幣萬元。
被訴過失傷害部分不受理。
    犯 罪 事 實
一、丙○○於民國99年2 月5 日上午8 時14分許，駕駛車牌號碼
    K9-0078 號自用小貨車，沿嘉義市○區○○路（下稱忠孝路
    ）由北往南行駛，行至忠孝路與嘉義市○區○○○路（下稱
    林森西路）交岔路口欲右轉林森西路時，適有丁○○騎乘車
    牌號碼085-BCY 號重型機車同向行駛於丙○○之右側，丙○○於右轉至該右轉彎道時，疏未注意致小貨車右側車斗擦撞
    丁○○機車之左後照鏡、左離合器拉桿、左手手肘，丁○○
    因重心不穩往左偏人車倒地並受有頸部挫傷、左肩挫傷、左
    手背及左手第4 手指撕裂傷、左膝挫擦傷之傷害（過失傷害
    部分另為不受理判決，詳下述）。詎丙○○於肇事致人受傷
    後，竟未下車察看並採取必要之救護措施，亦未留下姓名、
    住址及聯絡方式之情況下，即駕車離去現場而逃逸。嗣經路
    人告知丙○○上開自用小貨車車牌號碼，由丁○○報警處理
    並調閱路口監視器，方循線查知上情。
二、案經丁○○訴由嘉義市政府警察局第二分局報告臺灣嘉義地
    方法院檢察署檢察官偵查起訴。
    理  由
壹、有罪部分：
一、程序事項：
（一）勘察報告具證據能力：
   (1) 按法院或檢察官因調查證據及犯罪情形，得實施勘驗，刑
      事訴訟法第212 條定有明文。依此規定，勘驗之主體僅限
      於法院或檢察官。惟案發之初，封鎖犯罪現場及為即時之
      勘察，乃司法警察（官）調查犯罪必要之手段，90年1 月
      12日修正公布之刑事訴訟法第230 條、第231 條，各於第
      3 項增訂賦予司法警察（官）「即時勘察權」，以應調查
      犯罪之實際需要，並補本法僅規定法院或檢察官得實施勘
      驗未將司法警察（官）包括在內之不足。司法警察（官）
      依上開規定實施犯罪現場之勘察，雖與勘驗之工作本質上
      無若何區別，惟所製作之「勘察或現場報告」，為司法警
      察（官）單方面就現場所見所聞記載之書面報告，屬於被
      告以外之人在審判外之書面陳述，為傳聞證據，該項報告
      屬於個案性質，不具備例行性之要件，自不適用同法第
      159 條之4 第1 款傳聞例外之規定，應依同法第159 條之
      3 之立法精神，於證明其具有可信之特別情況，始得為證
      據之使用，或使該勘察報告之製作者以證人身分於審判中
      到庭陳述其製作報告之經過及真實，即以賦予被告反對詰
      問權之機會為要件，而承認其證據能力（至證據證明力如
      何，乃調查、判斷之另一問題），有最高法院96年度臺上
      字第5224號、98年度臺上字第2214號判決意旨參照。
   (2) 本件警方現場勘察報告固屬被告以外之人在審判外之書面
      陳述，且被告及辯護人爭執上開勘察報告之證據能力，惟
      查：警方於上開勘察時，業經通知被告、告訴人雙方到場
      ，並經分別簽具勘察採證同意書（見警卷第29、30頁），
      而保障當事人在場見聞採證過程；又在場實施勘察採證者
      為嘉義市政府警察局鑑識科警務員甲○○，係警察大學鑑
      識系畢業，且具交通事故鑑識專業，堪認具可信之特別情
      況，並於審判期日到庭陳述製作報告之經過，賦予被告反
      對詰問之機會以確保其證言之真實性，有本院審理程序筆
      錄在卷可查，依上揭說明，自有證據能力，得採為認定犯
      罪事實之依據。
（二）按被告以外之人於審判外之陳述，雖不符刑事訴訟法第
      159 條之1 至第159 條之4 之規定，而經當事人於審判程
      序同意作為證據，法院審酌該言詞陳述或書面陳述作成時
      之情況，認為適當者，亦得為證據；當事人、代理人或辯
      護人於法院調查證據時，知有第159 條第1 項不得為證據
      之情形，而未於言詞辯論終結前聲明異議者，視為有前項
      之同意，刑事訴訟法第159 條之5 定有明文。查本案所引
      用之被告以外之人審判外之言詞或書面陳述，被告丙○○
      、辯護人及檢察官於本院審理時，知有第159 條第1 項不
      得為證據之情形，而未於言詞辯論終結前聲明異議，本院
      審酌該等言詞陳述及書面陳述作成之情況，未見有何不適
      當之情形，故依前開規定，均應有證據能力。
二、訊據被告丙○○固坦承於上開時間駕駛車牌號碼K9-0078 號
    自用小貨車，沿忠孝路由北往南行駛，行至忠孝路與林森西
    路交岔路口右轉林森西路，惟否認有何肇事逃逸之犯行，辯
    稱：證人乙○○證述沒有看到有擦撞，也沒聽到有倒地的聲
    音，但有看到被害人倒在路邊被機車壓住，足以證明證人經
    過時，被害人已倒在地上，且應是伊自用小貨車經過之前，
    就已倒地；又警方之勘察報告證明疑似擦撞痕跡編號3 （下
    稱編號3 ）之高度為93至97公分，而被害人後照鏡雖有明顯
    之藍色油漆擦痕，但後照鏡之高度為110 至123 公分，與伊
    貨車之擦痕高度不符，且後車斗所留之黑色擦痕應為舊擦痕
    ，並非新擦痕；勘察報告所述被害人機車離合器高度為94公
    分，有明顯之擦痕，但認定係機車倒地時所造成，故該擦痕
    並非與被告貨車擦撞所留下，故伊並無與被害人擦撞，且有
    停等林森西路上之紅燈，伊當時並不知有與被害人丁○○發
    生碰撞，再者，伊車輛投保高額保險，縱然肇事，亦無逃逸
    之必要。而車身上之泥漿係車陷於泥濘拖出噴濺所致，此等
    泥漿固化附著，清洗即可回復原貌，無法湮滅跡證，故無肇
    事逃逸之犯意云云。惟查：
（一）被告於99年2 月5 日上午8 時14分42秒，駕駛車牌號碼K9
      -0078 號自用小貨車，沿忠孝路由北往南行駛，行至忠孝
      路與林森西路交岔路口後右轉林森西路，於同日上午8時
      14分46秒，旋有乙○○駕駛車牌號碼UK3-751 號機車自忠
      孝路右轉至林森西路，且此期間僅有被告所駕駛之車輛與
      乙○○所騎乘之機車行經該處等情，此有卷附監視錄影光
      碟及本院勘驗筆錄、翻拍照片在卷可稽（見本院卷第29～
      32、42～43、55～66頁），此部分事實，應堪認定。又被
      害人於上開時地，人車倒地，因而受有頸部挫傷、左肩挫
      傷、左手背及左手第4 手指撕裂傷、左膝挫擦傷之傷害等
      情，業經證人即被害人丁○○於偵查及本院審理時證述明
      確，且經證人乙○○於本院審理時證述：伊當時自忠孝路
      右轉林森（西）路即看到被害人人車倒地，因趕上班，看
      到在伊之後有一女騎士幫忙將被害人扶起等語（見本院卷
      第100～101頁），此外，並有大仁醫院、財團法人天主教
      聖馬爾定醫院出具之診斷證明書在卷可稽（見警卷第12、
      13頁），足認被害人於上開時地人車倒地受有上開傷害甚
      明。故本件應審究者為被害人之人車倒地受有傷害是否為
      被告駕車行為所致，又被告對此是否知悉而未停留現場離
      去？
（二）被害人發生擦撞之車輛為被告所駕駛之自用小貨車：
   (1) 證人乙○○於本院審理時證述，當日伊自忠孝路右轉林森
      （西）路即看到被害人人車倒地，伊即注意前方為1輛藍
      色自用小貨車即監視錄影畫面（被告駕駛）之自用小貨車
      ，與伊相距約3.8公尺，伊當時雖在被害人之後行經該處
      ，但因該處轉彎有死角，故未見車禍經過，應係在伊之後
      之女騎士才能清楚看見車禍全貌等語（見本院卷第101～
      105頁）；證人乙○○前開與被告間之駕駛情況，核與上
      開監視錄影翻拍照片相符，是依證人乙○○之證述，足認
      乙○○見被害人倒地時，被告之自用小貨車剛經過該處，
      而確有一婦人扶起被害人，且可清楚看見被害人倒地之經
      過，故該婦人可正確告知與被害人相擦撞車輛之車號甚明
      。
   (2) 而證人即被害人於偵查及本院審理時證述：伊當時騎乘打
      檔機車右轉林森西路時，因有一車斗加高鐵條欄杆（鐵架
      ）之藍色小貨車在伊左側一直靠近，伊往右邊閃，左後照
      鏡、手肘及離合器拉桿碰到車子，時間很短，不清楚哪一
      個先碰到，碰到之後重心不穩，第2 次碰到車門至車斗間
      之位置後就摔車，是一婦人將伊扶起來，並告知伊車號由
      伊抄寫後才報警，在伊機車左後視鏡背面之藍色擦痕，是
      伊遭小貨車擦撞後所造成等語（見偵查卷第10～11頁、本
      院卷第85～88頁），復於本院另案即被告交通聲明異議案
      件調查時證述：伊可確定與伊擦撞之小貨車為被告之貨車
      ，因當時被告的小貨車一直靠近伊，因此伊有注意，被告
      之車上沒什麼東西，只有一些雜物，在被告之前的車子車
      架寫有土魠魚羹之貨車車廂包起來，被告之後開過的小貨
      車鐵架較高，貨物堆得很滿，被告之貨車鐵架較低，只放
      一些雜物，這幾台貨車樣子不一樣，伊認得出來等語（見
      本院99年度交聲字第173 號卷第21頁）；而證人即被害人
      與被告素不相識，亦無仇怨，其就事發時地因機車行進間
      與他車發生擦撞，對於如何遭他車逼進、閃躲、第一次擦
      撞後短暫時間內第二次擦撞，於本院審理時均證述綦詳，
      對於被告車速，亦證稱車速應該一樣，並無避重就輕而稱
      己較慢，稱被告較快（見本院卷第84～85頁），堪認無惡
      意栽贓之疑慮，且其證述與之擦撞之小貨車為藍色與上開
      殘留於機車上之藍色擦痕之跡證相符，而其證述小貨車之
      外觀、載物均與被告之上開自用小貨車之特徵相符，此外
      ，依該將被害人扶起而可清楚看見兩車擦撞之婦人所告知
      之車號，亦與被告上開自用小貨車車號相符；復以被害人
      於警方調取監視器錄影畫面供其辨認指證前，早即於案發
      當天下午報警時，即指陳肇事車輛之車號及其車型、顏色
      乃藍色小貨車，此據被害人於本院審理時證述明確（見本
      院卷第87～88頁），此勾稽僅充為彈劾比對真實性用途之
      被害人初於案發當日下午5 時50分許應警方調查所製作之
      交通事故談話紀錄表亦記載被害人指述「對方貨車車號Ｋ
      9-0078號（藍色）」（見警卷第5 頁）互核一致，無可疵
      議，從而，被害人上開證述信而有據，實堪採信。
   (3) 又鑑定證人即嘉義市政府警察局鑑識科警務員甲○○於本
      院審理時證述：本案勘察報告為伊所鑑定，勘察現場時並
      拍攝照片，伊勘察時發現被害人所騎乘之機車之左後視鏡
      背面塑膠處、左離合器把手末端有藍色漆痕，而被告之自
      用小貨車原附著泥土，經拍照採證後清洗後，觀察車身可
      能撞擊情形，並發現勘察報告所示編號3 、4 、5 都是新
      擦痕，因泥水覆蓋，極可能減損擦撞痕跡，因撞擊動態變
      因太多，所以高度有可能沒有相同的，但（被害人）機車
      立起來的高度為123 公分，以動態而言，如機車傾倒、重
      心偏離時，在（小貨車右側車身）123 公分以下發現痕跡
      是有可能的，依（機車左側）後視鏡為黑色塑膠，其中編
      號3 （照片所示貨車右側車身位置）有黑色附著，如果有
      摩擦附著（在該部貨車上），可能是編號3 （照片所示貨
      車車身位置）等語，有該勘察報告、機車及自用小貨車照
      片、鑑定證人甲○○於本院審理時證述在卷可查（見警卷
      第58～60、63～65頁、本院卷第90～96、98頁），故據此
      亦足認證人即被害人證述於機車上所遺留之藍色擦痕，係
      與被告之自用小貨車擦撞所造成等情，並無違鑑定證人甲○○上開擦撞留痕之理論，且可認定被告自用小貨車標示
      該編號3 位置所遺留之黑色擦痕，為本次擦撞所遺留無疑
      。
   (4) 從而，與被害人發生擦撞之車輛為被告所駕駛之自用小貨
      車，洵堪認定。
（三）被告知悉肇事而離去現場：
   (1) 證人即被害人於偵查、本院審理中及另案交通聲明異議案
      件調查時證述：伊摔車時，人先摔出去，車子邊倒邊滑，
      彈起來打橫倒地再壓到伊的腳，機車摔到地上金屬摩擦聲
      音會大聲，且伊摔到地上安全帽撞倒地上也有聲音，當時
      就僅伊與該貨車一起轉彎，沒有其他車輛等語（見本院99
      年度交聲字第173 號卷第66～67頁、本院卷第85頁），而
      被害人所騎乘者係打檔之重型機車，有該機車照片在卷可
      憑（見警卷第22～23頁），如該車摔倒反彈碰撞地面所引
      起之聲音，難謂小聲，縱壓到被害人雙腳，仍有其他車身
      部位與地面碰撞，是證人即被害人上開證述，尚與常情相
      符；且審酌被害人之機車確與被告車身擦撞而在其左後視
      鏡背面之黑色塑膠部分、離合器末端黑色部分留下藍色擦
      痕，業如前述，而依前開鑑定證人研判擦撞摩擦處為被告
      自用小貨車車身編號3 之部分（即警卷第64至65頁照片61
      至64所示），該處所留下黑色摩擦痕長達18公分，顯非短
      暫接觸，是一般人處於車子與他車摩擦長達18公分之情況
      下，亦難諉為不知。
   (2) 復參以被告與被害人擦撞之處為忠孝路右轉林森西路之右
      轉彎道，而依現場照片可知（見警卷第19頁），平行前進
      中車輛行近該通道時，並無足資阻擋通道視線之情，是被
      告於右轉時，亦可輕易注意右側與之平行前進之被害人機
      車，且無不能注意之情事，則被告於右轉顯可注意到被害
      人亦騎車行經該處甚明；又被告與被害人發生上開擦撞後
      ，並無停車即直接離去現場，亦有上開監視錄影光碟及翻
      拍照片在卷可稽（見本院卷第29～31、55～60頁）；故其
      知悉與被害人擦撞而有人車倒地仍離去現場之情，堪足認
      定。
（四）被告雖以前詞置辯，然查：
   (1) 被害人人車倒地之處，乃為被告所行經之處即忠孝路右轉
      林森西路之右轉彎道，然被告於警詢、偵查、本院審理時
      對其於上開時地右轉至林森西路時，並無提及見聞被害人
      人車倒地於該處之情，是其辯稱被害人在被告行經該右轉
      彎道前即倒地受傷等情，顯難採信。復觀諸監視錄影所拍
      攝自忠孝路右轉林森西路之車輛，於當日上午8 時12分10
      秒有一藍色車身、綠色車棚之貨車、上午8 時13分11秒有
      一藍色車身白色車架寫有土魠魚羹字樣之貨車、上午8 時
      14分42秒為被告所駕駛之自用小貨車，上午8 時14分55秒
      有一黑色自用小客車，且被告之車輛在該上午8 時14分42
      秒行經該處，緊接在後之證人乙○○經右轉林森西路後旋
      即轉頭往後看，在此之前，並無其他行經之騎士有此轉頭
      行為，在此之後，於同日上午8 時14分55秒，亦有一機車
      騎士轉頭，有上開監視錄影光碟、另案勘驗筆錄及翻拍照
      片附卷可查（見本院99年度交聲字第173 號卷第20～21頁
      、本院卷第58～63頁）；並參諸上開證人乙○○及被害人
      之證述，已足認被害人係與被告之自用小貨車擦撞而人車
      倒地，故被告此部分辯解顯不可採。
   (2) 證人乙○○雖於另案調查及本院審理時均證述未聽到什麼
      聲音，只看到機車倒在地上等語（見本院卷第103 頁），
      然證人乙○○亦證述：伊當時轉彎有死角，沒看到哪輛車
      子撞倒被害人，所以哪輛車子有沒有減速，伊也不確定，
      伊也沒有意識前方藍色小貨車車身有無特殊狀況，應係後
      方之女騎士看的比較清楚等語（見本院卷第102 ～105 頁
      ），顯見證人對於本案車禍過程，除注意被害人是否有人
      搭救外，對於其他情事均無特別注意，自難以其未注意事
      不關己之事，遽論被告亦不知悉車禍之發生，況被告就與
      被害人發生擦撞之情，應有知悉，如上所述，故被告此部
      分辯解，亦難採信。
   (3) 又被害人之機車左後視鏡背面塑膠為黑色，左離合器把手
      亦為黑色，因本件車禍，左後視鏡背面、左離合器把手末
      端均有藍色漆痕，且勘察報告所示編號3之黑色新擦痕，
      因被害人之機車立起來時，離地高度為123公分，以動態
      而言，如機車傾倒、重心偏離時，確有可能在編號3所示
      之位置留下黑色擦痕，業經證人甲○○證述如前，是被告
      辯稱編號3之擦痕非與被害人擦撞所留云云，並不足採。
   (4) 至被告雖辯稱於肇事後右轉林森西路，並停等林森西路上
      之紅燈，足認不知有肇事之情云云，惟被告與被害人發生
      擦撞時為99年2 月5 日（星期五）上午8 時14分許之上班
      時間，該時段林森西路上有一定之車流量，且觀諸監視錄
      影翻拍照片亦足認，被告右轉至林森西路上時之上午8 時
      14分42秒、43秒，其前方路口之內外車道均已停有2 輛汽
      車停等紅燈、機車道上亦有在被告之前之機車多輛停等紅
      燈，有監視錄影翻拍照片在卷可憑（見本院卷第29、59頁
      ），是依當時情形，被告駕駛自用小貨車顯難超越前面汽
      、機車而離去，況肇事後逃逸之駕駛行為，與是否遵守逃
      逸行經路段之標誌、標線、號誌等，並無必然之關連性，
      故被告辯稱停等紅燈即不知肇事云云，並不足採。
   (5) 又被告之自用小貨車於99年2 月5 日車禍發生後行經林森
      西路時，並無泥土附著，惟於翌日（6 日）製作警詢筆錄
      並對其車輛採證時，其自用小貨車左右兩側車身（即車斗
      ）附著泥漿，有上開監視錄影翻拍照片、採證照片在卷可
      查，是該自用小貨車僅隔一日兩側車身即有泥土附著，應
      足認定。而被告雖辯稱其自用小貨車陷入田裡，因將車拖
      起來而造成泥漿附著車身，並無故意用泥漿掩蓋刮擦痕云
      云，惟查：
    其於警詢供稱：係伊請表弟江木良開另1 部自用小貨車綁
      住伊左右側車斗下方始將車拖起等語（見警卷第1 頁背面
      ），於偵查中改稱：伊走路回家找人幫忙，等伊回到爛泥
      巴的地方，發現車子已經被拉出來了，不曉得是從車頭或
      車尾拉出來的等語（見偵查卷第11頁），是其供述見聞拉
      車經過，先稱是綁住貨車左右側車斗拉起，嗣改稱回到爛
      泥巴處，車已經被拉起云云，已前後不一；況一般車輛之
      行進方向是前進後退，被告供稱在左右側車斗綁繩子，因
      而在左右側車斗沾染泥土云云，顯與經驗法則不符，實難
      採信。
    另被告於警詢供稱自用小貨車陷於爛泥巴經排除後並未清
      洗等語，而觀諸被告之自用小貨車於99年2 月6 日勘察當
      日，僅左右兩側車斗、車頭兩側沾染泥土，其餘如車前、
      車後、底盤、車輪弧部分，均未有泥土附著，有該日勘察
      拍攝之照片在卷可稽（見警卷第36～38頁），且經證人甲○○證述採證時，僅清洗貨車右側全側面，並無特別清洗
      底盤、輪弧部分等語（見本院卷第98頁），而一般車輛如
      陷於爛泥土中欲離開該處，最易附著泥土處為該車之底盤
      、輪弧，甚至車輛前進後退之車前、車後底盤，惟被告之
      自用小貨車前開最易附著泥土之處卻無何泥土附著，僅有
      左右側車斗附著泥土，顯與事理不合，故其辯稱因將陷於
      泥土之車輛拉起致左右側車斗附著泥土云云，亦難置信。
    又參諸鑑定證人甲○○於本院審理時證述：被告自用小貨
      車左右側車斗所遺留附著之泥土，其噴濺痕之方向至少有
      11個以上，如車子單純在泥土行駛，不可能造成車身有11
      個噴濺方向，如前進、後退駕駛，噴濺方向應是由下往上
      ，但本件有由上往下噴濺方向等語（見本院卷第91頁），
      且有該採證照片在卷足參，足認上開泥土噴濺痕，非自用
      小貨車行進於泥土中所造成甚明。
    再經比較原未經清洗時之自用小貨車兩側，右側較左側泥
      土噴濺痕跡大片（見警卷第36、37頁），並觀諸該編號3
      之位置即鐵架第2 支至第3 支間之車斗位置，其摩擦痕跡
      長達18公分之位置，並遭一大片泥土噴濺覆蓋，且係全車
      噴濺泥土面積最多之處，有清洗前後採證照片足資比對（
      見警卷第37、63～64頁），而本案之刮擦痕跡經覆以泥漿
      附著乾燥固化後清洗，減損之可能性極高，至於是否消失
      ，則視減損之程度而定等情，據鑑定證人甲○○證述無訛
      （見本院卷第94頁），綜上，顯足認被告為掩飾其與被害
      人擦撞之刮擦痕，而惡意以外力隱匿該車輛之擦撞痕跡甚
      明。
   (6) 至於被告另謂其已投保高額保險，並無逃逸之必要云云，
      然此情事於本案待證事實之釐清，綜據全案事證研求其價
      值，並無突出之優勢地位，可資為推翻被告知悉肇事而逃
      逸此事實之證立，自不足為其有利之採認，併此敘明。
（五）從而，被告之辯解，為卸責之詞，不足採信，本件事證明
      確，被告犯行堪以認定，應依法論科。
三、核被告所為，係犯刑法第185 條之4 之肇事致人傷害逃逸罪
    。爰審酌被告於肇生車禍事故後，並未給予被害人必要之救
    助而擅離現場，犯後仍飾詞否認，更掩飾擦撞痕之跡證，難
    認其犯後態度良好，惟其僅因一時失慮，而擅離現場，於本
    院審理中已與被害人達成和解等一切情狀，量處如主文所示
    之刑。再被告未曾因故意犯罪受有期徒刑以上刑之宣告，有
    臺灣高等法院被告前案紀錄表在卷可憑，是被告一時失慮，
    致罹刑章，被害人所受傷害非重，亦與被告就過失傷害案件
    達成和解，諒被告經此刑事追訴、審判之教訓後，當能知所
    警惕而無再犯之虞，故本院認為所宣告之刑，以暫不執行為
    適當，爰依刑法第74條第1項第1款之規定，併宣告緩刑2年
    ，以啟自新。並考量被告對公益之危害性，於本院審理時仍
    不實辯稱不知肇事逃逸等情，認應課予一定之負擔，以示警
    惕，及審酌本件所諭知緩刑期間為2年等一切情狀，併依刑
    法第74條第2項第4款之規定，諭知被告應於本判決確定之日
    起6個月內向公庫支付新臺幣3萬元。
貳、不受理部分：
一、公訴意旨略以：被告於上開時地右轉時，疏未注意小貨車內
    外輪差距，使其小貨車右側車斗擦撞丁○○機車之左後照鏡
    、手肘，致丁○○往左偏後人車倒地並受有頸部挫傷、左肩
    挫傷、左手背及第4 手指撕裂傷、左膝挫擦傷之傷害等情，
    因認被告就此部分涉犯刑法第284 條第1 項前段過失傷害罪
    嫌等語。
二、按告訴乃論之罪，告訴人於第一審辯論終結前，得撤回其告
    訴；又告訴經撤回者，法院應諭知不受理之判決，刑事訴訟
    法第238 條第1 項及第303 條第3 款定有明文。
三、本件被告因公共危險案件，經檢察官提起公訴，認被告係犯
    刑法第284條第1項前段之過失傷害罪。依同法第287條前段
    之規定，須告訴乃論。茲據告訴人丁○○於本院審理中之99
    年10月8日具狀撤回告訴，有撤回告訴狀在卷可稽，揆諸前
    開說明，應為諭知不受理之判決。
據上論斷，應依刑事訴訟法第299 條第1 項前段、第303 條第3
款，刑法第185 條之4 、第74條第1 項第1 款、第2 項第4 款，
判決如主文。
本案經檢察官林俊良到庭執行職務。
中    華    民    國    99    年    11    月    8     日
                  刑事第四庭  審判長  法  官    蔡憲德
                                      法  官    王慧娟
                                      法  官    梁淑美
以上正本證明與原本無異。
如不服本判決應於收受判決後10日內向本院提出上訴書狀，並應
敘述具體理由；其未敘述上訴理由者，應於上訴期間屆滿後20日
內向本院補提理由書（均須按他造當事人之人數附繕本）「切勿
逕送上級法院」。告訴人或被害人如對於本判決不服者，應具備
理由請求檢察官上訴，其上訴期間之計算係以檢察官收受判決正
本之日期為準。
中    華    民    國    99    年    11    月    8     日
                                      書記官    林金福
附錄本判決論罪科刑法條
中華民國刑法第185條之4
（肇事遺棄罪）
駕駛動力交通工具肇事，致人死傷而逃逸者，處 6 月以上 5 年
以下有期徒刑。

司法院資訊處製作；財團法人民間司法改革基金會備份。
